【裁判字號】    92,訴,133
【裁判日期】    920528
【裁判案由】    毒品危害防制條例
【裁判全文】
臺灣宜蘭地方法院刑事判決                          九十二年度訴字第一三三號
    公  訴  人  臺灣宜蘭地方法院檢察署檢察官
    被      告  甲○○
右列被告因違反毒品危害防制條例案件，經檢察官提起公訴（九十二年度毒偵字第一
七八號、第二０一號、第二二六號），本院判決如左：
    主  文
甲○○連續施用第一級毒品，累犯，處有期徒刑壹年；扣案之附表一編號一、附表二
編號一及附表三編號一、二所示之物，均沒收銷燬之，扣案之附表二編號六、七、八
及附表三編號三、四、五所示之物，均沒收之；又連續施用第二級毒品，累犯，處有
期徒刑捌月；扣案之附表一編號二、附表二編號二、附表三編號八、九所示之物，均
沒收銷燬之，扣案之附表二編號四、九及附表三編號十所示之物，均沒收之。應執行
有期徒刑壹年陸月，扣案之附表一編號一、二、附表二編號一、二及附表三編號一、
二、八、九所示之物，均沒收銷燬之，扣案之附表二編號四、六、七、八、九及附表
三編號三、四、五、十所示之物，均沒收之。
    事  實
一、甲○○於民國八十一年間曾因違反麻醉藥品管理條例案件、肅清煙毒條例案件及
    傷害案件，經本院判處有期徒刑六月、三年六月、二年確定，並定應執行刑為六
    年一月，於八十二年三月二十六日入監執行，於八十四年五月十八日縮短刑期假
    釋出監，於八十七年五月十七日縮刑期滿執行完畢，又因違反麻醉藥品管理條例
    案件，經本院以八十四年度易字第六五三號判處有期徒刑七月確定，於八十七年
    四月十日縮短刑期假釋出監，並經撤銷假釋，執行殘刑，於八十九年九月十九日
    縮短刑期執行完畢出監。復因施用毒品案件，經本院以八十七年度毒聲字第四六
    六號裁定送觀察勒戒，因認有繼續施用毒品之傾向，並經本院以八十八年度毒聲
    字第四一三號裁定令入戒治處所施以強制戒治，於八十八年九月十七日裁定停止
    戒治付保護管束，於八十九年六月二十六日保護管束期滿，經臺灣宜蘭地方法院
    檢察署檢察官於八十九年六月二十六日以八十九年度戒毒偵字第十八號為不起訴
    處分，詎甲○○仍不思悔過斷癮，於五年內又基於概括犯意，自九十一年十二月
    中旬某日起至九十二年三月十八日上午十二時止，連續在宜蘭縣宜蘭市○○路○
    段一四五巷四十七號、宜蘭縣宜蘭市○○路○段二十四號、宜蘭縣宜蘭市○○○
    路九十八巷九號等處，以注射針筒摻入第一級毒品海洛因之方式施用第一級毒品
    海洛因多次，並另行基於概括之犯意，連續於上開處所，以酒精燈加熱吸食器之
    方式施用第二級毒品安非他命多次，嗣於九十二年二月二十日晚間七時三十分許
    、九十二年二月二十五日下午四時三十分許及九十二年三月十八日下午一時三十
    分許，分別於宜蘭縣舊城東路友愛百貨前、宜蘭縣宜蘭市○○路○段二十四號及
    宜蘭縣宜蘭市○○○路九十八巷九號為警查獲，並分別扣得如附表一、二、三所
    示之物。
二、案經宜蘭縣警察局移送臺灣宜蘭地方法院檢察署檢察官偵查起訴。
    理  由
一、右揭事實，業據被告甲○○本院審判期日坦承不諱，且被告前揭各次為警查獲當
    日採集之尿液經檢驗結果，均呈嗎啡及甲基安非他命陽性反應，此分別有慈濟大
    學濫用藥物檢驗中心檢驗總表及尿液編號對照表附卷可稽。且附表一、附表二編
    號一、二、附表三編號一、八，分別為第一級毒品海洛因、第二級毒品安非他命
    ，業經被告坦認在卷，且有附表所示之物扣案可資佐證，核均與被告前開任意性
    自白之事實相符。又被告復因施用毒品案件，經本院以八十七年度毒聲字第四六
    六號裁定送觀察勒戒，因認有繼續施用毒品之傾向，並經本院以八十八年度毒聲
    字第四一三號裁定令入戒治處所施以強制戒治，於八十八年九月十七日裁定停止
    戒治付保護管束，於八十九年六月二十六日保護管束期滿，經臺灣宜蘭地方法院
    檢察署檢察官於八十九年六月二十六日以八十九年度戒毒偵字第十八號為不起訴
    處分，此有臺灣高等法院被告全國前案紀錄表在卷可考。本件事證明確，被告前
    經強制戒治期滿，經臺灣宜蘭地方法院檢察署檢察官為不起訴處分後，五年內再
    為施用毒品之犯行堪以認定。
二、按毒品危害防制條例第二條將具成癮性、濫用性為及對社會危害性之麻醉藥品與
    其製品及影響精神物質與其製品列為毒品，並將海洛因、安非他命列為毒品危害
    防制條例第二條第二項第一款、第二款之第一級、第二級毒品。核被告甲○○所
    為，係犯毒品危害防制條例第十條第一項、第二項之施用第一級毒品罪及施用第
    二級毒品罪。其非法施用第一級毒品海洛因、第二級毒品安非他命前後非法持有
海洛因、安非他命之低度行為，為其非法施用之高度行為所吸收，不另論罪。被
    告多次施用第一級毒品海洛因、第二級毒品安非他命犯行之時間緊接、犯意概括
    ，所犯罪名相同，均應依連續犯之規定，以一罪論，並分別加重其刑。查被告於
    八十一年間曾因違反麻醉藥品管理條例案件、肅清煙毒條例案件及傷害案件，經
    本院判處有期徒刑六月、三年六月、二年確定，並定應執行刑為六年一月，於八
    十二年三月二十六日入監執行，於八十四年五月十八日縮短刑期假釋出監，於八
    十七年五月十七日縮刑期滿執行完畢，又因違反麻醉藥品管理條例案件，經本院
    以八十四年度易字第六五三號判處有期徒刑七月確定，於八十七年四月十日縮短
    刑期假釋出監，並經撤銷假釋，執行殘刑，於八十九年九月十九日縮短刑期執行
    完畢出監，有臺灣高等法院被告全國前案紀錄表可按，其於五年之內再犯本件法
    定本刑為有期徒刑以上之罪，為累犯，依法遞加重其刑。爰審酌被告施用毒品，
    對個人身心戕害甚鉅，且前業因施用毒品案件經執行戒治完畢，嗣又犯本罪，足
    見其顯未因前所受戒治處分而決心改過；惟念其犯後尚能於偵審中坦承犯行，及
    其本件施用毒品行為之時間長短、次數多寡、情節輕重等一切情狀，分別量處如
    主文所示之刑，並定其應執行之刑。
三、扣案如附表一編號一、二、附表二編號一、二、附表三編號一、八所示之海洛因
    及安非他命及附表三編號二、九所示殘留之海洛因、安非他命殘渣，均係被告持
    有之第一級毒品、第二級毒品，此據被告供承在卷，不問屬於犯人與否，均依毒
    品危害防制條例第十八條第一項前段規定，諭知沒收銷燬之。至附表二編號四、
    六、七、八、九及附表三編號三、四、五、十所示之物，則為被告所有供其施用
    毒品所用之物，惟無證據證明該等物品本身性質上係「專」供為施用毒品之器具
    ，爰依刑法第三十八條第一項第二款宣告沒收。至附表二編號三、五及附表三編
    號六、七所示之分裝袋及電子秤，雖為被告所有，然無證據證明該分裝袋及電子
    秤係被告因本件犯罪持有之物，應由檢察官另行依法處理，附此敘明。
據上論斷，應依刑事訴訟法第二百九十九條第一項前段，毒品危害防制條例第十條第
一項、第二項、第十八條第一項前段，刑法第十一條前段、第五十六條、第四十七條
、第三十八條第一項第二款、第五十一條第五款，判決如主文。
本案經檢察官到郝中興庭執行職務
中        華        民        國    九十二    年    五    月    二十八  日
                                臺灣宜蘭地方法院刑事第一庭
                                    審判長法  官    林  明  山
                                          法  官    辜  漢  忠
                                          法  官    鄭  貽  馨
右正本證明與原本無異。
如不服本判決，應於判決送達後十日內向本院提出上訴狀( 應附繕本 )。
                                          書記官    陳  憲  文
中        華        民        國    九十二    年    五    月    二十九  日
附錄論罪法條
毒品危害防制條例第十條第一項、第二項
施用第一級毒品者，處六月以上五年以下有期徒刑。
施用第二級毒品者，處三年以下有期徒刑。
附表一（九十二年度保管字第一六七號）
編號    名稱                    數量
一      第一級毒品海洛因        毛重拾點參公克（共計貳拾玖小包）
二      第二級毒品安非他命      毛重壹點貳公克（共計貳小包）
附表二
編號    名稱                    數量
一      第一級毒品海洛因        毛重伍拾壹點參公克（共計拾陸小包）
二      第二級毒品安非他命      毛重拾肆點玖公克（共計拾陸小包）
三      分裝袋                  拾包
四      吸食器                  壹組
五      電子秤                  壹個
六      提撥器                  拾支
七      攪拌用玻璃器            壹個
八      注射針筒                柒支
九      酒精燈                  壹個
附表三
編號    名稱                    數量
一      第一級毒品海洛因        毛重貳點貳公克（共計壹包）
二      海洛因殘渣袋            拾捌個
三      注射針筒                拾肆支
四      海洛因攪拌器            貳台
五      海洛因提撥器            伍支
六      電子磅秤                壹台
七      分裝袋                  壹包
八      第二級毒品安非他命      毛重零點肆公克（共計壹包）
九      安非他命殘渣袋          伍個
十      安非他命吸食器          壹組


司法院資訊處製作；財團法人民間司法改革基金會備份。
